zh-TW: 無人機電路板功能: 天線板; 擷取卡; 控制板; ESC（電子調速器）; 飛控板; 雲台控制板; 介面板; 搖桿板; 神經加速器; 配電板; 感測器模組; 開關板; USB/IO 板; 影像發送器（VTX）模組; 其他
sk-SK: Funkcia dosky dronu: Anténna doska; Záznamová karta; Riadiaca doska; ESC (elektronický regulátor otáčok); Letový radič; Riadiaca doska gimbalu; Rozhraniová doska; Joysticková doska; Neurálny akcelerátor; Rozvodná doska napájania; Senzorový modul; Spínacia doska; USB/IO doska; Video vysielač (VTX) modul; Iné
hu: Drónlapfunkció: Antenna panel; Rögzítő kártya; Vezérlőpanel; ESC (elektronikus sebességszabályozó); Repülésirányító; Gimbal vezérlőpanel; Interfész panel; Joystick panel; Neurális gyorsító; Tápellátás elosztó panel; Szenzor modul; Kapcsoló panel; USB/IO panel; Videó adó (VTX) modul; Egyéb
fr: Fonction de la carte du drone: Carte d'antenne; Carte de capture; Carte de contrôle; ESC (contrôleur de vitesse électronique); Contrôleur de vol; Carte de contrôle de nacelle; Carte d'interface; Carte de joystick; Accélérateur neuronal; Carte de distribution d'alimentation; Module de capteurs; Carte de commutation; Carte USB/E-S; Module émetteur vidéo (VTX); Autre
vi: Chức năng bo mạch drone: Bảng ăng-ten; Thẻ ghi hình; Bảng điều khiển; ESC (bộ điều khiển tốc độ điện tử); Bộ điều khiển bay; Bảng điều khiển gimbal; Bảng giao diện; Bảng cần điều khiển; Bộ tăng tốc thần kinh; Bảng phân phối điện; Mô-đun cảm biến; Bảng chuyển mạch; Bảng USB/IO; Mô-đun phát video (VTX); Khác
bg-BG: Функция на платката на дрона: Антенна платка; Карта за заснемане; Контролна платка; ESC (електронен регулатор на скоростта); Полетен контролер; Платка за управление на стабилизатор; Интерфейсна платка; Платка за джойстик; Невронен ускорител; Платка за разпределение на захранването; Сензорен модул; Комутационна платка; USB/IO платка; Видео предавател (VTX) модул; Други
nl: Drone bord functie: Antennebord; Capture kaart; Besturingsbord; ESC (elektronische snelheidsregelaar); Vluchtcontroller; Gimbal besturingsbord; Interface bord; Joystick bord; Neurale versneller; Stroomverdeelbord; Sensormodule; Schakelbord; USB/IO bord; Videozender (VTX) module; Andere
th: ฟังก์ชันบอร์ดโดรน: บอร์ดเสาอากาศ; การ์ดจับภาพ; บอร์ดควบคุม; ESC (ตัวควบคุมความเร็วอิเล็กทรอนิกส์); ตัวควบคุมการบิน; บอร์ดควบคุมกิมบอล; บอร์ดอินเทอร์เฟซ; บอร์ดจอยสติก; ตัวเร่งประมวลผลประสาท; บอร์ดจ่ายไฟ; โมดูลเซ็นเซอร์; บอร์ดสวิตช์; บอร์ด USB/IO; โมดูลส่งภาพ (VTX); อื่นๆ
pl: Funkcja płyty drona: Płytka antenowa; Karta przechwytywania; Płytka sterująca; ESC (elektroniczny regulator prędkości); Kontroler lotu; Płytka sterowania gimbalem; Płytka interfejsowa; Płytka joysticka; Akcelerator neuronowy; Płytka dystrybucji zasilania; Moduł czujników; Płytka przełączników; Płytka USB/IO; Moduł nadajnika wideo (VTX); Inne
fi: Dronelevyn toiminto: Antennilevy; Kaappauskortti; Ohjauslevy; ESC (elektroninen nopeudensäädin); Lennonohjain; Gimbalin ohjauslevy; Liitäntälevy; Ohjaussauvalevy; Neuraalikiihdytin; Virranjakolevy; Anturimoduuli; Kytkentälevy; USB/IO-levy; Videolähetin (VTX) -moduuli; Muu
it: Funzione della scheda drone: Scheda antenna; Scheda di acquisizione; Scheda controllo; ESC (controllore velocità elettronico); Controllore di volo; Scheda controllo gimbal; Scheda interfaccia; Scheda joystick; Acceleratore neurale; Scheda distribuzione alimentazione; Modulo sensore; Scheda interruttori; Scheda USB/IO; Modulo trasmettitore video (VTX); Altro
pt-PT: Função da placa do drone: Placa de antena; Placa de captura; Placa de controlo; ESC (controlador eletrónico de velocidade); Controlador de voo; Placa de controlo do gimbal; Placa de interface; Placa de joystick; Acelerador neural; Placa de distribuição de energia; Módulo de sensor; Placa de comutação; Placa USB/IO; Módulo transmissor de vídeo (VTX); Outro
pt-BR: Função da placa do drone: Placa de antena; Placa de captura; Placa de controle; ESC (controlador eletrônico de velocidade); Controlador de voo; Placa de controle de gimbal; Placa de interface; Placa de joystick; Acelerador neural; Placa de distribuição de energia; Módulo de sensor; Placa de chaveamento; Placa USB/IO; Módulo transmissor de vídeo (VTX); Outro
lt-LT: Drono plokštės funkcija: Antenos plokštė; Įrašymo kortelė; Valdymo plokštė; ESC (elektroninis greičio valdiklis); Skrydžio valdiklis; Kardano valdymo plokštė; Sąsajos plokštė; Vairasvirčių plokštė; Neuroninis greitintuvas; Maitinimo paskirstymo plokštė; Jutiklių modulis; Jungiklių plokštė; USB/IO plokštė; Vaizdo siųstuvo (VTX) modulis; Kita
sl-SI: Funkcija plošče drona: Antenska plošča; Kartica za zajem; Nadzorna plošča; ESC (elektronski regulator hitrosti); Krmilnik leta; Plošča za krmiljenje stabilizatorja; Vmesniška plošča; Plošča krmilne palice; Nevronski pospeševalnik; Plošča za razdelitev napajanja; Senzorski modul; Stikalna plošča; Plošča USB/IO; Modul video oddajnika (VTX); Drugo
ro-RO: Funcție placă dronă: Placă de antenă; Placă de captură; Placă de control; ESC (controler electronic de viteză); Controler de zbor; Placă de control gimbal; Placă de interfață; Placă de joystick; Accelerator neural; Placă de distribuție a alimentării; Modul senzor; Placă de comutare; Placă USB/IO; Modul transmițător video (VTX); Altele
hr-HR: Funkcija ploče drona: Antenska ploča; Kartica za snimanje; Upravljačka ploča; ESC (elektronički regulator brzine); Kontroler leta; Upravljačka ploča gimbala; Sučeljna ploča; Ploča joysticka; Neuralni akcelerator; Ploča za distribuciju napajanja; Senzorski modul; Preklopna ploča; USB/IO ploča; Video odašiljač (VTX) modul; Ostalo
ko: 드론 보드 기능: 안테나 보드; 캡처 카드; 컨트롤 보드; ESC (전자 속도 제어기); 비행 컨트롤러; 짐벌 컨트롤 보드; 인터페이스 보드; 조이스틱 보드; 뉴럴 가속기; 전원 분배 보드; 센서 모듈; 스위치 보드; USB/IO 보드; 비디오 송신기 (VTX) 모듈; 기타
cs: Funkce desky dronu: Anténní deska; Záznamová karta; Řídicí deska; ESC (elektronický regulátor otáček); Letový kontrolér; Řídicí deska gimbalu; Rozhraní deska; Deska joysticku; Neuronový akcelerátor; Rozvodná deska napájení; Senzorový modul; Spínací deska; USB/IO deska; Video vysílač (VTX) modul; Jiné
nb: Drone kort funksjon: Antennekort; Opptakskort; Kontrollkort; ESC (elektronisk hastighetskontroller); Flykontroller; Gimbal-kontrollkort; Grensesnittkort; Joystick-kort; Neural akselerator; Strømfordelingskort; Sensormodul; Bryterplate; USB/IO-kort; Videosender (VTX) modul; Annet
el: Λειτουργία πλακέτας drone: Πλακέτα κεραίας; Κάρτα λήψης; Πλακέτα ελέγχου; ESC (ηλεκτρονικός ελεγκτής ταχύτητας); Ελεγκτής πτήσης; Πλακέτα ελέγχου gimbal; Πλακέτα διεπαφής; Πλακέτα χειριστηρίου; Νευρωνικός επιταχυντής; Πλακέτα διανομής ρεύματος; Μονάδα αισθητήρα; Πλακέτα διακόπτη; Πλακέτα USB/IO; Μονάδα πομπού βίντεο (VTX); Άλλο
sv: Drönarkortets funktion: Antennkort; Inspelningskort; Styrkort; ESC (elektronisk fartregulator); Flygkontroller; Gimbalstyrningskort; Gränssnittskort; Joystickkort; Neural accelerator; Strömfördelningingskort; Sensormodul; Omkopplarkort; USB/IO-kort; Videosändare (VTX) modul; Övrigt
ja: ドローンボード機能: アンテナボード; キャプチャーカード; 制御ボード; ESC（電子スピードコントローラー）; フライトコントローラー; ジンバル制御ボード; インターフェースボード; ジョイスティックボード; ニューラルアクセラレーター; 電力分配ボード; センサーモジュール; スイッチボード; USB/IOボード; ビデオトランスミッター（VTX）モジュール; その他
da: Dronens printkort-funktion: Antenneplade; Capture-kort; Kontrolplade; ESC (elektronisk hastighedsregulator); Flyvekontroller; Gimbal-kontrolplade; Interface-plade; Joystick-plade; Neural accelerator; Strømfordeleringsplade; Sensormodul; Switchplade; USB/IO-plade; Videotransmitter (VTX) modul; Andet
es: Función de la placa del dron: Placa de antena; Tarjeta de captura; Placa de control; ESC (controlador electrónico de velocidad); Controlador de vuelo; Placa de control del gimbal; Placa de interfaz; Placa de joystick; Acelerador neuronal; Placa de distribución de energía; Módulo de sensor; Placa de conmutación; Placa USB/IO; Módulo transmisor de video (VTX); Otros
en: Drone board function: Antenna board; Capture card; Control board; ESC (electronic speed controller); Flight controller; Gimbal control board; Interface board; Joystick board; Neural accelerator; Power distribution board; Sensor module; Switch board; USB/IO board; Video transmitter (VTX) module; Other
tr: Drone kartı işlevi: Anten kartı; Yakalama kartı; Kontrol kartı; ESC (elektronik hız kontrolörü); Uçuş kontrolörü; Gimbal kontrol kartı; Arayüz kartı; Joystick kartı; Sinirsel hızlandırıcı; Güç dağıtım kartı; Sensör modülü; Anahtar kartı; USB/IO kartı; Video verici (VTX) modülü; Diğer
de: Drohnenplatinen-Funktion: Antennenplatine; Capture-Karte; Steuerplatine; ESC (elektronischer Geschwindigkeitsregler); Flugsteuerung; Gimbal-Steuerplatine; Schnittstellenplatine; Joystick-Platine; Neuronaler Beschleuniger; Stromverteilerplatine; Sensormodul; Schaltplatine; USB/IO-Platine; Videosender (VTX) Modul; Sonstiges
zh-CN: 无人机板功能: 天线板; 采集卡; 控制板; 电子调速器 (ESC); 飞行控制器; 云台控制板; 接口板; 摇杆板; 神经加速器; 配电板; 传感器模块; 开关板; USB/IO 板; 视频发射器 (VTX) 模块; 其他
ru: Функция платы дрона: Антенная плата; Плата захвата; Плата управления; ESC (регулятор скорости); Полетный контроллер; Плата управления подвесом; Интерфейсная плата; Плата джойстика; Нейронный ускоритель; Плата распределения питания; Сенсорный модуль; Плата переключателей; Плата USB/ввода-вывода; Модуль видеопередатчика (VTX); Другой